【裁判字號】    97,抗,328
【裁判日期】    970806
【裁判案由】    返還擔保金
【裁判全文】
臺灣高等法院臺中分院民事裁定           97年度抗字第328號
抗  告  人  尚雍營造有限公司
法定代理人  甲○○
上列抗告人因與相對人全暐企業有限公司間聲請返還擔保金事件
，對於中華民國97年5月30日臺灣臺中地方法院97年度聲字第836
號所為裁定提起抗告，本院裁定如下：
    主  文
抗告駁回。
抗告訴訟費用由抗告人負擔。
    理  由
一、相對人於原法院聲請意旨略以：兩造間請求給付租金事件，
    相對人前遵原法院95年度裁全字第15203號民事裁定，以臺
    灣板橋地方法院95年度存字第6656號提存事件提存新台幣
    92,000元之擔保金。茲因該事件業已終結，且定20日以上期
    間催告受擔保利益人即抗告人行使權利而未行使，爰依民事
    訴訟法第104條第1項第3款規定，聲請返還上列擔保金等情
    ，業據提出原法院95年度裁全字第15203號民事裁定、提存
    書、原法院95年度中簡字第3479號民事判決暨確定證明書、
    原法院97年度聲字第92號民事裁定暨確定證明書等件為證（
    見原審卷第5至12頁）。而抗告人自受通知起至今尚未對相
    對人行使權利，經原法院查詢兩造訴訟案件係屬資料後核明
    無訛，核與前開規定相符，原法院裁定准予發還前開擔保金
    ，於法自無不當。
二、經查本件相對人聲請假扣押之債務人為尚雍營造有限公司（
    原李仲記營造廠有限公司），業經本院調取原法院95年度裁
    全字第15203號卷宗核閱無訛，且抗告人之原名稱為李仲記
    營造廠有限公司，有有限公司變更登記表影本附卷可考（見
    原法院97年度聲字第836號卷第26頁），故尚雍營造有限公
    司即應概括承受李仲記營造廠有限公司之債權債務。抗告人
    辯稱相對人對伊主張之債權係李仲記營造廠有限公司之債務
    ，與伊無關云云，即屬誤解法令。至抗告意旨另以上開債權
    係於民國94年以前產生，伊係於95年3月才取得經營權，該
    債權與伊無關等語，核屬本案訴訟之問題，與相對人依民事
    訴訟法第104條第1項第3款規定聲請返還擔保金，別為二事
    ，亦無理由。抗告人受通知後至今，既未對相對人行使權利
    ，則原法院准予發還前開擔保金，於法並無違誤。抗告意旨
    仍執前詞指摘原裁定不當，聲明廢棄，難認有理由。
三、據上論結，本件抗告為無理由，依民事訴訟法第495條之1第
    1項、第449條第1項、第95條、第78條裁定如主文。
中    華    民    國    97    年    8     月    6     日
                  民事第六庭    審判長法  官  袁再興
                                      法  官  陳賢慧
                                      法  官  吳惠郁
以上正本係照原本作成。
不得再抗告。
                                      書記官  江玉萍
中    華    民    國    97    年    8     月    7     日
                                                      Ａ


司法院資訊處製作；財團法人民間司法改革基金會備份。
